es: Cámaras y ópticas > Accesorios ópticos y de cámara > Accesorios y piezas para cámaras > Agarres para cámaras: Agarres para baterías; Agarres para los dedos; Agarres; Agarres para el hombro; Agarres para los puños; Agarres subacuáticos; Agarres de muñeca
ja: カメラ・光学機器 > カメラ・光学機器アクセサリー > カメラパーツ・アクセサリー > カメラ グリップ: バッテリーグリップ; フィンガーグリップ; カメラのハンドグリップ; ショルダーグリップ; ストラップグリップ; 水中グリップ; リストグリップ
lt-LT: Fotoaparatai ir optika > Fotoaparatų ir optikos priedai > Fotoaparatų dalys ir priedai > Fotoaparatų rankenos: Akumuliatorių rankenos; Pirštų rankenos; Rankenos; Pečių laikikliai; Rankenos su dirželiu; Povandeninės rankenos; Riešo rankenos
pt-BR: Câmeras e óptica > Câmera e acessórios ópticos > Acessórios e peças para câmeras > Grips para câmeras: Grips para bateria; Grips para dedos; Grips para mão; Grips para ombro; Grips para alças; Grips subaquáticos; Grips para pulso
ko: 카메라/광학 기기 > 카메라/광학 기기 부대용품 > 카메라 부품/부대용품 > 카메라 그립: 배터리 그립; 손가락 그립; 핸드 그립; 어깨 그립; 스트랩 그립; 수중촬영 그립; 손목 그립
zh-CN: 相机与光学器件 > 相机与光学器件配件 > 相机零件/配件 > 相机手柄: 电池手柄; 手指握把; 手柄; 肩部握把; 绑带握把; 水下握把; 手腕握把
tr: Kameralar ve Optik Malzemeler > Kamera ve Optik Aksesuarları > Fotoğraf Makinesi Parçaları ve Aksesuarları > Kamera Tutacakları: Pil Tutacakları; Parmak Tutacakları; El Tutacakları; Omuz Tutacakları; Kayış Tutacakları; Sualtı Tutacakları; Bilek Tutacakları
ru: Камеры и оптика > Аксессуары для камер и другой оптики > Детали и аксессуары для камер > Рукоятки для камер: Батарейные рукоятки; Упоры под большой палец; Рукоятки для дополнительного хвата; Рукоятки с плечевым упором; Рукоятки-ремни; Рукоятки для съемки под водой; Запястные рукоятки
bg-BG: Фотоапарати и оптика > Аксесоари за фотоапарати и оптика > Части и аксесоари за фотоапарати > Ръкохватки за фотоапарати: Захват за батерия; Опори за палец; Дръжки за допълнителен захват; Ръкохватки с опора за раменете; Каишки за ръка; Подводни ръкохватки; Каишки за китки
sv: Kameror och optik > Tillbehör till kamera och optik > Kameratillbehör > Kameragrepp: Batterigrepp; Fingergrepp; Handgrepp; Axelgrepp; Remgrepp; Undervattensgrepp; Handledsgrepp
hu: Fényképezőgépek és optikák > Fényképezőgép- és optikai kiegészítők > Fényképezőgép-alkatrészek és -kiegészítők > Fényképezőgép-markolatok: Akkumulátormarkolatok; Ujjmarkolatok; Kézi markolatok; Vállmarkolatok; Pántmarkolatok; Víz alatti markolatok; Csuklómarkolatok
ro-RO: Aparate foto și componente optice > Accesorii pentru aparate foto și componente optice > Piese și accesorii pentru aparate foto > Mânere pentru aparate foto: Mânere pentru baterii; Mânere de degete; Mânere de mână; Mânere de umăr; Mânere cu curele; Mânere pentru fotografii subacvatice; Mânere pentru încheietură
vi: Máy ảnh & Quang học > Phụ kiện camera và ống kính > Linh kiện & Phụ kiện máy ảnh > Đế pin máy ảnh: Báng pin; Kẹp ngón tay; Tay nắm; Tấm đeo vai; Đai đeo; Tay nắm dưới nước; Đai đeo cổ tay
th: กล้องและออปติก > อุปกรณ์กล้องและออปติก > ชิ้นส่วนและอุปกรณ์กล้อง > ที่จับสำหรับกล้อง: กริปจับแบตเตอรี่; นิ้วจับ; มือจับ; ที่พาดไหล่; ที่จับแบบสายรัด; ด้ามจับใต้น้ำ; ปลอกสวมข้อมือ
pl: Aparaty, kamery i przyrządy optyczne > Akcesoria do aparatów, kamer i przyrządów optycznych > Akcesoria i części do aparatów > Uchwyty do aparatów: Mocowania do akumulatorów; Uchwyty na palce; Uchwyty ręczne; Uchwyty na ramię; Uchwyty z paskiem; Uchwyty podwodne; Uchwyty na nadgarstki
de: Kameras & Optik > Kamera- & Optisches Zubehör > Kamerazubehör > Kamerahaltegriffe: Akkugriffe; Fingergriffe; Handgriffe; Schultergriffe; Riemengriffe; Unterwassergriffe; Handgelenkgriffe
it: Fotocamere/dispositivi ottici > Accessori ottici/fotocamere > Componenti e accessori per fotocamere > Impugnature per fotocamere: Impugnature per batteria; Impugnature per dita; Impugnature manuali; Impugnature per spalle; Impugnature per cinturino; Impugnature subacquee; Impugnature da polso
pt-PT: Câmaras e ótica > Acessórios de câmara e ótica > Peças e acessórios de câmara > Pegas de câmara: Pegas de bateria; Pegas de dedo; Pegas de mão; Suportes de ombro; Pegas de faixa; Pegas subaquáticas; Pegas de pulso
en: Cameras & Optics > Camera & Optic Accessories > Camera Parts & Accessories > Camera Grips: Battery Grips; Finger Grips; Hand Grips; Shoulder Grips; Strap Grips; Underwater Grips; Wrist Grips
fr: Appareils photo, caméras et instruments d’optique > Accessoires pour appareils photo, caméras et instruments d’optique > Pièces et accessoires pour appareils photo et caméras > Poignées pour appareils photo: Poignées de batterie; Poignées pour les doigts; Poignées pour les mains; Poignées d’épaule; Poignées de sangle; Poignées étanches; Poignées de poignet
sk-SK: Fotoaparáty a optické zariadenia > Príslušenstvo pre fotoaparáty a optické zariadenia > Diely a príslušenstvo pre fotoaparáty > Úchyty fotoaparátu: Úchyty batérie; Úchyty na prsty; Úchyty na ruky; Ramenné úchyty; Úchyty na popruhy; Podvodné úchyty; Úchyty na zápästie
zh-TW: 相機和光學元件 > 相機和光學配件 > 相機零件/配件 > 相機握把: 電池握把; 手指握把; 手握把; 肩部握把; 肩帶夾; 水下握把; 手腕握把
fi: Kamerat ja optiikka > Korut ja asusteet > Kameran osat ja tarvikkeet > Kuvauskahvat: Akkukahvat; Sormikahvat; Käsikahvat; Olkakahvat; Hihnakahvat; Sukelluskahvat; Rannekahvat
nb: Kameraer og optikk > Tilbehør for kameraer og optikk > Kameradeler og -tilbehør > Kameragrep: Batterigrep; Fingergrep; Håndgrep; Skuldergrep; Stroppgrep; Undervannsgrep; Håndleddsgrep
da: Kameraer og optik > Kamera og optik – tilbehør > Kamera – reservedele og tilbehør > Kamera – håndtag: Batterihåndtag; Fingerhåndtag; Greb; Skulderhåndtag; Remhåndtag; Undervandshåndtag; Håndledshåndtag
cs: Foto, video a optika > Fotoaparáty, kamery a optika – příslušenství > Díly a příslušenství k fotoaparátům > Gripy: Bateriové gripy; Prstové gripy; Ruční gripy; Ramenní gripy; Popruhové gripy; Podvodní gripy; Zápěstní gripy
nl: Camera's en optiek > Optische en camera-accessoires > Cameraonderdelen en -accessoires > Cameragrepen: Batterijgrepen; Vingergrepen; Camerahandgrepen; Schoudergrepen; Bandgrepen; Onderwatergrepen; Polsgrepen
el: Κάμερες & οπτικά συστήματα > Αξεσουάρ κάμερας & οπτικών συστημάτων > Ανταλλακτικά και αξεσουάρ κάμερας > Λαβές κάμερας: Λαβές μπαταρίας; Λαβές δακτύλων; Λαβές χεριού; Λαβές ώμου; Λαβές με ιμάντα; Υποβρύχιες λαβές; Λαβές καρπού
hr-HR: Fotoaparati i optika > Dodaci za fotoaparate i optiku > Dijelovi i dodaci za fotoaparate > Drške za fotoaparat: Drške za baterije; Drške za prste; Drške za ruke; Drške za ramena; Remen; Drške za podvodno fotografiranje; Drške za zapešće
sl-SI: Fotoaparati in optika > Dodatki za fotoaparate in optiko > Deli in dodatki za fotoaparate > Držala za fotoaparate: Držala za baterije; Držala za prste; Držala za roke; Ramenska držala; Držala za trak; Podvodna držala; Držala za zapestje